【裁判字號】    98,中簡上,893
【裁判日期】    981022
【裁判案由】    竊盜
【裁判全文】
臺灣臺中地方法院刑事判決           98年度中簡上字第893號
上  訴  人
即  被  告  甲○○
上列上訴人即被告因竊盜案件，不服本院臺中簡易庭98年度中簡
字第2504號中華民國98年8月5日第一審簡易判決（聲請簡易判決
處刑案號：臺灣臺中地方法院檢察署98年度速偵字第2667號），
提起上訴，本院管轄之第二審合議庭判決如下：
    主    文
上訴駁回。
    犯罪事實及理由
一、本案經本院合議庭審理結果，認第一審簡易判決認事用法及
    量刑均無不當，應予維持，並引用第一審判決書記載之犯罪
    事實、證據及理由（如附件）。
二、上訴意旨略以：被告甲○○在家是獨子，因年少無知不懂事
    ，而犯下竊盜機車之罪行，被判處拘役59日，如易科罰金以
    新臺幣（下同）1,000元折算1日，總共需要59,000元整方能
    予以交保；因其父親是榮民，況且無業已有3年有餘，母親
    身體不佳病況連連，生活已漸入困境，實無力負擔此交保之
    費用，望庭上能體諒其家境現況，可否從新量刑，交保費從
    輕發落，予以減輕其家庭之沈重負擔等語。
三、按刑罰之量定，固屬法院自由裁量之職權行使，但仍應審酌
    刑法第57條所列各款事由及一切情狀，為酌量輕重之標準，
    並非漫無限制；量刑輕重係屬事實審法院得依職權自由裁量
    之事項，苟已斟酌刑法第57條各款所列情狀而未逾越法定刑
    度，不得遽指為違法；且在同一犯罪事實與情節，如別無其
    他加重或減輕之原因，下級審量定之刑，亦無過重或失輕之
    不當情形，則上級審法院對下級審法院之職權行使，原則上
    應予尊重（最高法院72年度臺上字第6696號、75年度臺上字
    第7033號判例及85年度臺上字第2446號判決意旨參照）。次
    按刑法第320條第1項竊盜罪之法定本刑為5年以下有期徒刑
    、拘役或500元以下罰金，原審就被告竊盜之犯行，依刑事
    訴訟法第449條第1項前段、第454條第2項，刑法第320條第1
    項、第41條第1項前段，刑法施行法第1條之1第1項、第2項
    前段規定，予以論罪，判處被告拘役59日，並諭知易科罰金
    之折算標準，核其認事用法並無違誤，量刑亦屬妥適。被告
    僅以請求從新量刑而從輕發落，予以減輕其家庭之沈重負擔
    為由，而提起本件上訴，為無理由，應予駁回。
四、至刑法第41條雖於98年1月21日修正公布，並自98年9月1日
    施行，其中第2項增列得易科罰金而未聲請易科罰金者，得
    以提供社會勞動6小時折算1日，易服社會勞動，惟此係屬判
    決確定後如何執行之問題，而就得易科罰金之條件及折算標
    準，刑法第41條第1項並無修正，自無新舊法適用比較之問
    題，附此敘明。
據上論斷，應依刑事訴訟法第455條之1第1項、第3項、第373條
、第368條，判決如主文。
本案經檢察官王淑月到庭執行職務。
中    華    民    國    98    年    10    月    22    日
                  刑事第十五庭  審判長法  官  江奇峰
                                      法  官  廖純卿
                                      法  官  林學晴
以上正本證明與原本無異
不得上訴。
                                      書記官  簡雅文
中    華    民    國    98    年    10    月    22    日


司法院資訊處製作；財團法人民間司法改革基金會備份。
